臺灣臺中地方法院小額民事判決
　　　　　　 110年度沙小字第640號
原      告  陳正義  
被      告  吳添進  

上列原告因被告過失傷害案件（本院110年度沙交簡字第243號）
，提起刑事附帶民事訴訟請求損害賠償（本院110年度沙交簡附
民字第9號），經本院刑事庭裁定移送前來，本院於民國110年11
月30日言詞辯論終結，判決如下：
    主      文
被告應給付原告新臺幣70,137元，及自民國110年4月9日起至清
償日止，依照週年利率5％計算之利息。
原告其餘之訴駁回。
訴訟費用新臺幣1,000元，由被告負擔新臺幣296元，餘由原告負
擔。
本判決原告勝訴部分，得假執行。但被告如以新臺幣70,137元為
原告預供擔保後，得免為假執行。
    事實及理由
一、原告主張：被告於民國109年6月22日6時11分許，駕駛車牌
    照號碼PD-3468號自用小貨車，沿臺中市后里區甲后路1段由
    東往西方向行駛，行至臺中市○○區○○路0段○○○路0段設○○○號
    誌之交岔路口，發現其行向之交通號誌燈號為紅燈，表示禁
    止通行，本應遵守交通號誌之指示，在該處暫停等候，而依
    當時天候晴、日間自然光線、路面乾燥、無缺、無障礙物、
    視距良好，又無不能注意之情事，竟疏未注意及此，即貿然
    闖越紅燈駛入上開路口；適原告騎乘牌照號碼GV6-692號普
    通重型機車，沿三豐路三段由南往北方向駛至上開路口時，
    燈號已變換為紅燈，即將變成左轉通行之燈號，其亦未依交
    通號誌為紅燈應停車之指示，貿然闖越紅燈直行，其所騎乘
    該機車之右側車身與甲○○所駕駛上開自用小貨車之前車頭發
    生碰撞，原告因而人車倒地，並受有右側前臂開放性傷口、
    右側膝部開放性傷口、右側小腿開放性傷口、未明示側性後
    胸壁挫傷之傷害。被告所涉前述過失傷害事件，經由檢察官
    起訴，已由鈞院依法審理在案。原告因被告之過失傷害行為
    ，受有如下之損害：（一）醫藥費新臺幣（下同）3,750元
    及前往醫院看診之車資4,260元。（二）因受傷無法工作之
    工資損失15,400元：原告本件受傷前，原擔任派遣勞工於美
    光半導體公司從事清潔工作，按日計酬，每天1,400元，原
    告因本件車禍傷害，共11天無法工作，共計損失工資15,400
    元。（三）請求修復機車之費用11,500元。（四）精神慰撫
    金5萬元。以上損害總計為84,910元，被告應負賠償責任。
    為此，爰依侵權行為之法律關係提起本件訴訟請求被告給付
    。並請求法院判決：（一）被告應給付原告84,910元，及自
    起訴狀繕本送達翌日起至清償日止，依照週年利率5％計算之
    利息。（二）訴訟費用由被告負擔。（三）第一項聲明請依
    職權宣告假執行。　
二、被告抗辯：我現在沒有錢，還在做工，無法賠償原告。並聲
    明：請求駁回原告之訴，訴訟費用由原告負擔。
三、得心證之理由：
（一）原告主張被告於上述時間、地點對原告為過失傷害行為，
      已據提出臺中市政府警察局道路交通事故初步分析研判表
      、道路交通事故現場圖、衛生福利部豐原醫院診斷證明書
      、醫療費用收據、免用統一發票收據、估價單等為證。且
      被告所為前述過失傷害行為，由臺灣臺中地方檢察署檢察
      官以109年度偵字第36099號向本院提起公訴，經本院以11
      0年度沙交簡字第243號刑事判決被告犯過失傷害罪，處拘
      役40日，如易科罰金，以1,000元折算1日等情，並經本院
      主動調閱上述刑事卷宗核閱無誤，本院綜合上開事證認為
      ，被告確有於上述時間、地點對原告為過失傷害行為。
（二）按不法侵害他人之身體或健康者，對於被害人因此喪失或
      減少勞動能力或增加生活上之需要時，應負損害賠償責任
      ；不法侵害他人之身體、健康、名譽、自由、信用、隱私
      、貞操，或不法侵害其他人格法益而情節重大者，被害人
      雖非財產上之損害，亦得請求賠償相當之金額，民法第19
      3條第1項、第195條第1項前段分別定有明文。茲就原告請
      求之金額應否准許，分述如下：
   1、醫療費用部分：原告提出上述醫療費用單據，共計3,750
      元，應認原告此部分主張為可採。
   2、就醫交通費用部分：原告提出上述免用統一發票收據，共
      計4,260元，應認原告此部分主張為可採。
   3、工作損失部分：原告所提出之衛生福利部豐原醫院診斷證
      明書記載，原告因車禍而送醫急診（109年6月22日）及日
      後門診（同年6月23日、24日、26日、27日、29日、30日
      、同年7月1日、2日、6日、8日）次數共計11次。原告雖
      稱其日薪為1,400元，但並未提出證據證明之。本院認為
      應以108年8月19日發布，自109年1月1日起實施之每月基
      本工資23,800元為計算標準，依此計算，原告就醫治療無
      法工作11日之損失應為8,727元（計算式：23800/30X11=8
      727，元以下四捨五入）。
   4、車輛維修費用部分：系爭車輛為訴外人陳幸吟所有，陳幸
      吟已將系爭車輛之損害賠償請求權讓與給原告，此有債權
      讓與同意書附卷可查，又原告已就此部分另行補繳裁判費
      用，均應予說明。按不法毀損他人之物者，被害人得請求
      賠償其物因毀損所減少之價額；負損害賠償責任者，除法
      律另有規定或契約另有訂定外，應回復他方損害發生前之
      原狀。因回復原狀而應給付金錢者，自損害發生時起，加
      給利息。第1項情形，債權人得請求支付回復原狀所必要
      之費用，以代回復原狀。為民法第196條、第213條所明定
      。又請求賠償物被毀損所減少之價值，得以修護費用為估
      價標準，但以必要者為限，例如修理材料費以新品換舊品
      應予折舊（最高法院77年5月17日77年度第9次民事庭會議
      決議參照）。查，本件被告過失不法毀損系爭車輛，已如
      上述，依前開規定，自應負侵權行為損害賠償責任，則以
      修復金額作為賠償金額，自屬有據。又系爭車輛之零件修
      理既係以新零件更換破損之舊零件，依上開說明，自應將
      零件折舊部分予以扣除。查系爭車輛受損而支出修理費用
      計11,500元（除車台板金2,500元為板金工資費用外，其
      餘9,000元均為零件費用）。其中零件部分，依行政院所
      頒固定資產耐用年數表及固定資產折舊率之規定，【機械
      腳踏車】之耐用年數為3年，依定率遞減法每年折舊1000
      分之536，另依營利事業所得稅查核準則第95條第6項規定
      「固定資產提列折舊採用定率遞減法者，以1年為計算單
      位，其使用期間未滿1年者，按實際使用之月數相當於全
      年之比例計算之，不滿1月者，以1月計」，且依固定資產
      耐用年數表及固定資產折舊率之規定，機器腳踏車耐用年
      數為3年，且最後1年之折舊額加歷年折舊累計額，其總和
      不得超過該資產成本原額10分之9，殘值並應以10分之1為
      合度，亦即應扣除10分之9之零件折舊。上開系爭機車自
      出廠日89年（即西元2000年）9月，迄本件車禍發生時即1
      09年6月22日，已使用超過3年耐用期限，依上開說明，扣
      除折舊之累計金額應不得超過該資產成本原額10分之9。
      依此計算，系爭車輛更換新零件費用為900元，則扣除折
      舊後之零件費用為900元（計算式：90000.1＝900）。再
      加計不計算折舊之板金工資2,500元後，系爭車輛維修費
      用之損害應為3,400元（計算式：900＋2500=3400）。
   5、精神慰撫金部分：慰藉金之賠償須以人格權遭遇侵害，使
      精神上受有痛苦為必要，其核給之標準固與財產上損害之
      計算不同，然非不可斟酌雙方之身份資力、加害程度及其
      他各種情形核定相當之數額（最高法院51年度台上字第22
      3號民事裁判意旨參照）。查依據原告所提出之上述醫療
      機構之診斷證明書記載，原告因受本件車禍傷害，除送醫
      急診，並多次回診治療，顯見原告之身體及精神確實因前
      開被告之過失傷害行為而受有相當痛苦，爰審酌本件車禍
      之原因，及雙方之經濟狀況，有稅務電子閘門財產所得調
      件明細表附卷可稽，並斟酌兩造之身份、地位、經濟能力
      ，及被告所為前開過失傷害行為對於原告所造成傷害之程
      度，及原告因此所受精神上痛苦之程度等一切情狀，認原
      告請求被告賠償精神慰撫金50,000元，並未過高，應屬適
      當。　　　
   6、綜上所述，原告得主張受損害金額為70,137元（計算式：
      3750＋4260+8727+3400+50000＝70137）。至於被告所執經
      濟能力不佳，無法清償債務等情事，所涉僅係被告無法清
      償上開債務之原因，並非原告行使上開債權請求權之消滅
      、排除及障礙事由，是被告所執上開辯詞，並無可採。
（三）給付有確定期限者，債務人自期限屆滿時起，負遲延責任
      。給付無確定期限者，債務人於債權人得請求給付時，經
      其催告而未為給付，自受催告時起，負遲延責任。其經債
      權人起訴而送達訴狀，或依督促程式送達支付命令，或為
      其他相類之行為者，與催告有同一之效力。民法第229條
      第1項及第2項定有明文。又遲延之債務，以支付金錢為標
      的者，債權人得請求依法定利率計算之遲延利息。但約定
      利率較高者，仍從其約定利率。應付利息之債務，其利率
      未經約定，亦無法律可據者，週年利率為5％。民法第233
      條第1項及第203條亦有明文。本件原告對被告之前揭70,1
      37元損害賠償債權，既經原告起訴而送達訴狀，被告迄未
      給付，當應負遲延責任。是原告請求被告給付自起訴狀繕
      本送達被告次日即110年4月9日起至清償日止，依照年息5
      ％計算之法定遲延利息，核屬有據，應予准許。
（四）綜上所述，原告依侵權行為之法律關係，請求被告給付原
      告70,137元，及如主文第1項所示之利息，為有理由，應
      予准許。至原告逾此範圍之請求，為無理由，應予駁回。
四、本件原告勝訴部分係民事訴訟法第436條之8適用小額訴訟程
    序所為被告敗訴之判決，應依同法第436條之20規定，就本
    件原告勝訴部分依職權宣告假執行；並依同法第436條之23
    準用第436條第2項，適用同法第392條第2項規定，本院爰依
    職權酌定相當擔保金額宣告被告為原告預供擔保後，得免為
    假執行。
五、訴訟費用之負擔：依民事訴訟法第436條之19及第79條，確
    定本件訴訟費用額為1,000元（即原告所繳納之第一審裁判
    費），並由被告負擔其中之296元，餘由原告負擔。
中　　華　　民　　國　　110 　年　　12　　月　　14　　日
                        臺灣臺中地方法院沙鹿簡易庭
                            法  官  劉國賓
以上為正本，係照原本作成。
如不服本判決，應於送達後廿日內，以判決違背法令為理由，向
本院提出上訴狀並表明上訴理由（上訴理由應表明一、原判決所
違背之法令及其具體內容；二、依訴訟資料可認為原判決有違背
法令之具體事實），如於本判決宣示後送達前提起上訴者，應於
判決送達後廿日內補提上訴理由書（須附繕本）。
中　　華　　民　　國　　110 　年　　12　　月　　14　　日
                            書記官  許宏谷